【裁判字號】    97,易,997
【裁判日期】    980121
【裁判案由】    違反電子遊戲場業管理條例等
【裁判全文】
臺灣新竹地方法院刑事判決               97年度易字第997號
公  訴  人  臺灣新竹地方法院檢察署檢察官
被      告  甲○○
上列被告因違反電子遊戲場業管理條例案件，經檢察官聲請簡易
判決處刑（97年度速偵字第2458號），本院改依通常程序審理（
原簡易案件：97年度竹簡字第1531號），判決如下：
    主      文
甲○○犯電子遊戲場業管理條例第二十二條之非法營業罪，累犯
，處拘役伍拾日，如易科罰金，以新臺幣壹仟元折算壹日。扣案
電子遊戲機「超級大舞台」壹台（含ＩＣ板一片）及賭資新台幣
肆仟零柒拾元，均沒收。
    事      實
一、甲○○於民國82年間，因違反肅清煙毒條例等案件，經台灣
    台中地方法院以82年度訴字第1188號判決處應執行有期徒刑
    12年，經台灣高等法院台中分院以82年度上訴字第1678號判
    決駁回上訴確定，嗣其入監服刑，於87年5 月26日假釋付保
    護管束，於93年10月7 日保護管束期滿，惟其於假釋中付保
    護管束期間，因犯竊盜罪，經台灣南投地方法院以91年度易
    字第208 號判決處有期徒刑7 月確定，其上開假釋亦於91年
    10月16日撤銷，執行殘餘刑期，其於假釋中付保護管束期間
    ，另犯2 次詐欺罪，分別於93年、95年間，經台灣澎湖地方
    法院以93年度馬簡字第19號、95年度馬簡字第142 號判決處
    有期徒刑3 月、4 月確定，復經台灣澎湖地方法院將其上開
    竊盜、詐欺等3 罪，合併定應執行有期徒刑1 年確定，嗣因
    96年罪犯減刑條例施行，經台灣澎湖地方法院併合其於82年
    間所犯違反肅清煙毒條例等案件，各別減刑後定應執行有期
    徒刑11年2 月，於96年12月14日執行完畢。詎其猶不知悔悟
    ，基於違反電子遊戲場業管理條例及在公眾得出入之場所賭
    博之單一包括犯意，明知其未依電子遊戲場業管理條例規定
    辦理營利事業登記，仍自97年8 月20日起至同年10月23日止
    ，在其所經營位於新竹市○區○○路1 號之「魚翅肉羹小吃
    店」此公眾得出入場所內，擺設賭博性電子遊戲機「超級大
    舞台」1 臺，供不特定人以新臺幣（下同）10元硬幣投入機
    具，由該不特定人決定押注數額，利用電子方式操縱機具，
    若賭客所押賭注中獎，可以獲取預設倍數之不等分數，並可
    將所贏積分按比例退回10元硬幣，若未中獎，則押注金悉歸
    甲○○所有，以此方式與不特定人賭博財物，並藉此經營電
    子遊戲場業。嗣於同年10月23日21時許，在上址為警當場查
    獲，並扣得上開電子遊戲機「超級大舞台」1 臺（含IC板1
    片）及機臺內之賭資4,070 元，始悉上情。
二、案經新竹市警察局第二分局報告臺灣新竹地方法院檢察署檢
    察官偵查後聲請簡易判決處刑。
    理      由
一、上揭事實，迭據被告在警偵訊及本院審理中坦承不諱，復有
    新竹市警察局第二分局搜索扣押筆錄、搜索扣押物品目錄表
    各1 份、查證照片9 張、查獲現場圖1 份等在卷可稽，並有
    上開電子遊戲機1 臺（含IC板1 片）及機臺內之賭資4,070
    元扣案可資佐證，被告自白應與事實相符，事證明確，被告
    犯行堪予認定。
二、論罪科刑：
（一）按所謂電子遊戲場「業」，指「業務」而言，而刑法上所
      謂業務，係以事實上執行業務者為標準，指以反覆同種類
      之行為為目的之社會的活動而言；執行此項業務，縱令欠
      缺形式上之條件，仍無礙於業務之性質，因此不論該事業
      是否「專營」電子遊戲場業，亦不問經營是否需達「一定
      之規模」，即使於原本所營事業外，兼營電子遊戲場業，
      或所經營之電子遊戲場不具相當之規模，亦無礙於電子遊
      戲場業管理條例相關規定之適用，此有最高法院90年臺非
      字第276號判例意旨可資參照。故未依電子遊戲場業管理
      條例規定辦理營利事業登記，而擺放賭博性電玩經營電子
      遊戲場業者，即有電子遊戲場業管理條例第22條處罰規定
      之適用，且經營電子遊戲場業，僅需有反覆同種類之行為
      為目的之社會的活動即為已足，至於其經營是否為「專營
      」、「達一定之規模」，皆非所論。是核被告所為，係違
      反電子遊戲場業管理條例第22條之未依電子遊戲場業管理
      條例規定辦理營利事業登記者，不得經營電子遊戲場業之
      規定罪，其另利用擺設之電子遊戲機與人賭博財物部分，
      則係犯刑法第266 條第1 項前段之在公眾得出入之場所賭
      博財物罪。
（二）又被告於97年8 月20日起至同年10月23日查獲時止，未辦
      理營利事業登記，於上址經營電子遊戲場業，核其犯罪性
      質及目的，本既有反覆實施之性質，僅成立一罪。
（三）被告以一行為觸犯上開二罪名，為想像競合犯，應依刑法
      第55條之規定，從一重之未依電子遊戲場業管理條例規定
      辦理營利事業登記者，不得經營電子遊戲場業之規定罪處
      斷。
（四）累犯：查被告有如事實欄所述之前案刑事犯罪執行紀錄，
      有臺灣高等法院被告前案紀錄表1份附卷可稽，其於上開
      有期徒刑執行完畢後5年內，故意再犯本件有期徒刑以上
      之罪，應依刑法第47條第1項論以累犯，並加重其刑。
（五）量刑：爰審酌被告所為有害社會風氣及主管機關對於電子
      遊戲場業之管理，惟考量被告因家中經濟狀況不佳，違法
      擺放電子遊戲機具數量為1 台，規模不大，擺設機具之時
      間，及其查獲後坦認犯行，犯後態度良好等一切情狀，量
      處如主文所示之刑，並諭知易科罰金之折算標準。
（六）沒收：扣案之賭博性電玩機具「超級大舞台」1 臺（含IC
      板1 片）係當場賭博之器具；賭資現金4070元，則係在兌
      換籌碼處之財物，不問屬於犯人與否，均應依刑法第266
      條第2 項之規定沒收。
四、依刑事訴訟法第452 條、第299 條第1 項前段，電子遊戲場
    業管理條例第22條，刑法第11條前段、第266 條第1 項前段
    、第55條、第41條第1 項前段、第266 條第2 項，刑法施行
    法第1 條之1 第1 項、第2 項前段，判決如主文。
本案經檢察官黃秋婷到庭執行職務。
中    華    民    國    98    年    1     月    21    日
                  刑事第二庭    法  官  彭政章
以上正本證明與原本無異。
如不服本判決應於收受判決後10日內向本院提出上訴書狀，並應
敘述具體理由。其未敘述上訴理由者，應於上訴期間屆滿後20日
內向本院補提理由書(均須按他造當事人之人數附繕本)「切勿逕
送上級法院」。
中    華    民    國    98    年    1     月    21    日
                                書記官  鄭明枝
附錄本案論罪科刑法條
刑法第266條第1項
在公共場所或公眾得出入之場所賭博財物者，處一千元以下罰金
。但以供人暫時娛樂之物為賭者，不在此限。
電子遊戲場業管理條例第15條
未依本條例規定辦理營利事業登記者，不得經營電子遊戲場業。
電子遊戲場業管理條例第22條
違反第15條規定者，處行為人1 年以下有期徒刑、拘役或科或併
科新台幣50萬元以上250 萬元以下罰金。


司法院資訊處製作；財團法人民間司法改革基金會備份。
